【裁判字號】    97,訴,780
【裁判日期】    970623
【裁判案由】    毒品危害防制條例
【裁判全文】
臺灣基隆地方法院刑事判決               97年度訴字第780號
公  訴  人  臺灣基隆地方法院檢察署檢察官
被      告  甲○○
上列被告因違反毒品危害防制條例案件，經檢察官提起公訴（97
年度毒偵字第1138號、第1198號），被告就被訴事實為有罪之陳
述，本院合議庭裁定由受命法官獨任進行審判，經改依簡式審判
程序審理後判決如下：
    主  文
甲○○施用第一級毒品，累犯，處有期徒刑柒月；又施用第二級
毒品，累犯，處有期徒刑肆月。又施用第一級毒品，累犯，處有
期徒刑柒月；又施用第二級毒品，累犯，處有期徒刑肆月。應執
行有期徒刑壹年貳月。
    事  實
一、甲○○前因施用毒品案件，經強制戒治於民國89年11月8日
    期滿，由臺灣基隆地方法院檢察署檢察官於90年2月7日以90
    年度戒毒偵字第16號為不起訴處分。復因施用第一級毒品案
    件，送強制戒治，經本院於90年6月21日以90年度訴字第339
    號判處有期徒刑8月確定；再因施用第一級毒品案件，送強
    制戒治（93年1月9日因法律修正報結），並經臺灣宜蘭地方
    法院於92年5月30日以92年度訴字第33號判處有期徒刑9月確
    定，上開兩罪接續執行，於93年9月25日執行完畢。又因施
    用第一、二級毒品案件，經本院於94年7月1日以94年度訴字
    第431號各判處有期徒刑11月、4月確定，應執行有期徒刑1
    年2月；復又因施用第一、二級毒品案件，經本院於95年4月
    17日以94年度訴字第917號各判處有期徒刑1年、6月確定，
    應執行有期徒刑1年5月，嗣經減刑並合併定應執行有期徒刑
    9月，上開案件接續執行，於96年10月30日執行完畢。詎其
    猶不知悔改，復分別基於施用第一級毒品、第二級毒品之犯
    意，分別下列時、地施用海洛因、安非他命。
(一)、於97年1月25日晚上10時許，在臺北縣瑞芳鎮街頂巷97號住
    處，以注射針筒注射方式，施用海洛因1次；約隔10分鐘許
    ，在上開住處，將安非他命置入玻璃球吸食器燒烤，施用安
    非他命1次，嗣於97年1月26日零時50分許，在臺北縣瑞芳鎮
    ○○街口處，為警查獲，警方採集尿液送驗呈毒品嗎啡、安
    非他命類陽性反應，而查悉上情。
(二)、於97年1月31日上午，在上開住處，以注射針筒施打方式，
    施用海洛因1次；約隔10分鐘許，在上開住處，將安非他命
    置入玻璃球吸食器燒烤，施用安非他命1次，嗣於同年月31
    日下午1時30分許，在臺北縣瑞芳鎮街頂巷97號前，為警查
    獲，經警方採集尿液送驗呈毒品嗎啡、安非他命類陽性反應
    而查知上情。
二、案經臺北縣政府警察局瑞芳分局報告臺灣基隆地方法院檢察
    署檢察官偵查起訴。
    理  由
壹、程序事項：
    本件被告甲○○所犯者非為死刑、無期徒刑、最輕本刑為3
    年以上有期徒刑之罪或高等法院管轄第一審案件，其於準備
    程序進行中，先就被訴事實為有罪之陳述，經告知其簡式審
    判程序之旨，並聽取公訴人、被告之意見後，本院業已依刑
    事訴訟法第273條之1第1項之規定，裁定由受命法官獨任以
    簡式審判程序進行本案之審理。
貳、實體事項：
一、事實認定
    上揭事實，業據被告於準備程序及本院審理時坦承在卷，而
    被告為警查獲於97年1月26日1時、97年1月31日14時28分40
    秒許，所採集之尿液送驗結果，均呈嗎啡及可待因、安非他
    命、甲基安非他命之陽性反應，此有97年2月22日CH/2008/2
    0043、CH/2008/20045台灣檢驗科技股份有限公司濫用藥物
    檢驗報告各1紙附卷可稽。足徵被告之自白與事實相符，可
    以採信。又其前因施用毒品案件，於93年1月9日經強制戒治
    執行完畢後5年內，其再犯本件施用用第一級、第二級毒品
    之犯行，堪可認定，本案事證明確，應依法論科。
二、論罪科刑：
(一)、查海洛因、安非他命分係毒品危害防制條例第2條第2項第1
    款、第2款所定之第一級、第二級毒品，被告施用第一級毒
    品海洛因、第二級毒品安非他命之行為，核係犯毒品危害防
    制條例第10條第1項、第2項之施用第一級、第二級毒品罪。
    被告因施用而持有第一級毒品海洛因及第二級毒品安非他命
    之低度行為，應為施用第一級、第二級毒品之高度行為所吸
    收，不另論罪。被告所犯上開2次施用第一級毒品及2次施2
    用第二級毒品，其犯意各別，行為互殊，應予分論併罰。
(二)、又被告前曾受如事實欄所示之有期徒刑執行完畢，有臺灣高
    等法院被告前案紀錄表在卷可按，其於有期徒刑執行完畢後
    之5年內，故意再犯本件有期徒刑以上之罪，為累犯，其所
    犯上開4罪，均應依刑法第47條第1項加重其刑。
(三)、爰審酌被告犯罪之動機、曾有施用毒品之前科仍不知戒除，
    惟犯罪後坦承犯行，且所犯之施用毒品犯行乃戕害自己身心
    健康，並未危及他人等一切情狀，分別量處如主文所示之刑
    ，併定其應執行之刑。
據上論斷，應依刑事訴訟法第273條之1第1項、第299條第1 項前
段，毒品危害防制條例第10條第1項、第2項、第23條第2項，刑
法第11條、第47條第1項、第51條第5款，判決如主文。
本案經檢察官李明哲到庭執行職務。
中    華    民    國    97    年    6     月    23    日
                  刑事第二庭法  官  陳伯厚
以上正本證明與原本無異。
如不服本判決應於收受本判決後10日內向本院提出上訴書狀，其
未敘述上訴理由者，並得於提起上訴後10日內向本院補提理由書
狀（均須按他造當事人之人數附繕本）「切勿逕送上級法院」。
中    華    民    國    97    年    6     月    23    日
                            書記官  黃士元
附錄論罪法條
毒品危害防制條例第10條第1項、第2項
施用第一級毒品者，處 6 月以上 5 年以下有期徒刑。
施用第二級毒品者，處 3 年以下有期徒刑。


司法院資訊處製作；財團法人民間司法改革基金會備份。
